ACORDAO-COMPLETO-2422252

ACÓRDÃO DE RELAÇÃO

ACÓRDÃO DE RELAÇÃO 2059/2020 ATA 30/2020 - PLENÁRIO

Acórdão 2059/2020-TCU-Plenário
	Os Ministros do Tribunal de Contas da União, quanto ao processo a seguir relacionado, ACORDAM, por unanimidade, com fundamento no art. 87, § 2º da Lei 13.303/2016, c/c os arts. 235 e 237, VII, do Regimento Interno deste Tribunal, no art. 103, § 1º, da Resolução - TCU 259/2014, nos arts. 235 e 237, inciso VII e parágrafo único, e 250, inciso I, do Regimento Interno deste Tribunal c/c o art. 113, § 1º, da Lei 8.666/1993, e ainda, de conformidade com a proposta da unidade técnica (peça 32) , em conhecer da representação, uma vez satisfeitos os requisitos de admissibilidade pertinentes á espécie, indeferir o pedido de medida cautelar formulado pelo representante, sem prejuízo das providências descritas no subitem 1.6 desta deliberação.
1. Processo TC-Processo 020.176/2020-1 (REPRESENTAÇÃO) 
	1.1. Órgão/Entidade: Companhia Hidro Elétrica do São Francisco
	1.2. Relator: Ministro-Substituto Augusto Sherman Cavalcanti em substituição ao Ministro Augusto Nardes.
	1.3. Representante do Ministério Público: não atuou
	1.4. Unidade Técnica: Secretaria de Controle Externo de Aquisições Logísticas (Selog) .
	1.5. Representação legal: Gabriel Maciel Fontes (OAB/PE 29921) 
	1.6. Determinações/Recomendações/Orientações: 
	1.6.1. Dar ciência à Companhia Hidro Elétrica do São Francisco (CHESF) , com fundamento no art. 9º, inciso I, da Resolução - TCU 315/2020, de que a ausência de demonstração da inviabilidade técnica e econômica do parcelamento do objeto da licitação em maislotes e a ausência de demonstração de que a composição dos itens definida atualmente seguiu critérios que permitissem ampliar a participação de licitantes, sem perda de economia de escala, identificada no Pregão Eletrônico 90/2020 para Registro de Preços (PG 60.2020.0712) , representam afronta à seguinte legislação: arts. 31, caput (princípio da obtenção da competitividade) , e 32, inciso III, da Lei 13.303/2016, além de orientações da jurisprudência consolidada do TCU (Súmula 247 e Acórdãos TCU 2.901/2016 e 247/2017, ambos do Plenário, e, respectivamente, das relatorias dos Ministros Benjamin Zymler e Walton Alencar Rodrigues) , para que sejam adotadas medidas internas com vistas à prevenção de outras ocorrências semelhantes;
	1.6.2. Deferir o pedido formulado por Gabriel Maciel Fontes, de solicitação de informações/vistas/cópias dos autos, à exceção das peças classificadas como sigilosas, nos termos do art. 62, caput e parágrafo único, c/c o art. 93, da Resolução-TCU 259/2014, alterada pela Resolução-TCU 316/2020;
	1.6.3. Encaminhar cópia desta deliberação à Companhia Hidro Elétrica do São Francisco (CHESF) e ao representante;
	1.6.4. Arquivar os presentes autos, nos termos art. 169, III, do Regimento Interno deste Tribunal.

AUGUSTO NARDES

Gabriel Maciel Fontes (OAB/PE 29921)

Não atuou

REPRESENTAÇÃO (REPR)

Secretaria de Controle Externo de Aquisições Logísticas (Selog).